MARTYNA NIEZGODA

JUNIOR TESTER OPROGRAMOWANIA



KONTAKT

NUMER TELEFONU 726 520 974

EMAIL:

niezgodamm@gmail.com

LINKEDIN

www.linkedin.com/in/martyna-niezgoda

GITHUB

https://github.com/MartynaNiezgoda

TECHNOLOGIE I NARZĘDZIA

testy API SQL

Postman PostgreSQL

Jira podstawy Git

TestLink podstawy HTML i CSS

qTest DevTools

znajomość ISTQB

UMIEJĘTNOŚCI

Komunikacja Praca zespołowa

Współpraca Zaangażowanie

JĘZYKI

Angielski - B1

HOBBY

wycieczki rowerowe - szczególnie latem

literatura popularno - naukowa

O MNIE

Cześć! Z zawodu jestem geodetą, ale kilka miesięcy temu postanowiłam zmienić branżę i zajęłam się nauką manualnego testowania oprogramowania. Posiadam wiedzę z zakresu ISTQB – Poziom Podstawowy, a w najbliższej przyszłości chciałabym uzyskać Certyfikat. Moje doświadczenie zawodowe w geodezji pozwoliło mi doskonalić takie cechy jak precyzja, cierpliwość oraz współpraca z zespołem. Dodatkowo chętnie się uczę i rozwijam nowe umiejętności.

Zanim podjęłam decyzję o manualnym testowaniu oprogramowania, zainteresowałam się programowaniem. Stworzyłam proste projekty: "Kalkulator walutowy" i "Lista zadań", których użyłam pisząc przypadki testowe oraz przykładowe raporty błędów.

CERTYFIKATY I PROJEKTY

Projekt szkoleniowo - stażowy Junior Tester Oprogramowania Inco Academy: Kurs Get Into QA

 pisanie scenariuszy i przypadków testowych, raportowanie błędów, praca zespołowa oraz rozwój umiejętności miękkich

Cherry-IT: COLT 1/2023

 tworzenie kolekcji w Postman opartej na dokumentacji Trello, zapoznanie się z podstawową wiedzą dotyczącą REST

Tester oprogramowania - kompleksowe szkolenie

 udział w 4 - dniowym szkoleniu z zakresu ISTQB, składających się z części teoretycznej, wykładowej i praktycznej w formie warsztatów

Wprowadzenie do testowania API w Postman

 tworzenie kolekcji oraz zmiennych, praca z różnymi dokumentacjami API, używanie Snippetów w tworzeniu testów

Bazy danych, język SQL dla testerów

 praca w PostgreSQL, tworzenie baz danych i tabel, ćwiczenia z użyciem m.in. SELECT, UPDATE, INSERT INTO, DELETE, INNER JOIN

GoIT: QA Maraton

Podstawy Manualnego Testowania Oprogramowania

Praktyczny Kurs Testowania Oprogramowania

Postman od podstaw - testowanie REST API

Kurs Git dla początkujących

DOŚWIADCZENIE ZAWODOWE

Marzec 2023 - czerwiec 2023

Junior tester oprogramowania - Quality Island

Wykonywanie testów akceptacyjnych aplikacji webowej, tworzenie scenariuszy oraz przypadków testowych, raportowanie błędów w Jira oraz praca z dokumentacją projektową

Luty 2020 - Listopad 2022

Geodeta - GEODESY Przedsiębiorstwo Geodezyjno Kartograficzne

Przygotowywanie operatów geodezyjnych, map oraz dbanie o ich jakość. Praca zespołowa w złożonych projektach

Luty 2019 - Listopad 2019

Geodeta - Pracownia Geodezyjno - Projektowa GEORAD

Przygotowywanie operatów geodezyjnych oraz dbanie o ich jakość. Kontakt z pracownikami urzędów oraz klientami

EDUKACJA

- 2020 2022 Uniwersytet Marii Curie Skłodowskiej w Lublinie Administracja Publiczna
- 2014 2018 Uniwersytet Przyrodniczy w Lublinie Geodezja i Kartografia

Wyrażam zgodę na przetwarzanie moich danych osobowych dla potrzeb niezbędnych do realizacji procesu rekrutacji (zgodnie z ustawą z dnia 10 maja 2018 roku o ochronie danych osobowych (Dz. Ustaw z 2018, poz. 1000) oraz zgodnie z Rozporządzeniem Parlamentu Europejskiego i Rady (UE) 2016/679 z dnia 27 kwietnia 2016 r. w sprawie ochrony osób fizycznych w związku z przetwarzaniem danych osobowych i w sprawie swobodnego przepływu takich danych oraz uchylenia dyrektywy 95/46/WE (RODO).